# 这种保证金是否属于受限资产？

提问人：一云 时间：2021-01-27 11:34:00
陈老师： 有一家企业，成立了一家线上交易平台，为客户提供线上大宗物资交易服务工作以及大数据分析等综合性一体化服务。每个使用这个平台的客户，要按照每笔线上交易金额一定比例缴纳保证金，待交易结束后，退还保证金。
请问：每个期末，这家企业银行存款中有大量这种保证金存款，那这种保证金属于受限资金吗？

回答人：chenyiwei
我理解这种保证金可能类似于证券公司的客户交易结算资金，相关法律法规对其存管、动用有无特殊的限制要求，例如必须与贷方的客户保证金存款严格保持对应，即该存款只能用于结算因接受客户存入保证金而形成的对客户的相关负债。如果是，则应作为受限资金。